臺灣臺北地方法院民事判決
　　　　　　　　　　　　　　　　  110年度北訴字第43號
原      告  Ａ○○   （真實姓名住所詳卷）
兼法定代理人黃○○   （真實姓名住所詳卷）
共      同
訴訟代理人  陳志勇律師
共      同
複  代理人  謝碧鳳律師
被      告  陳耀澤  

訴訟代理人  梁志鴻  
            林慶豪  
上列當事人間損害賠償事件，於中華民國111年2月10日言詞辯論
終結，本院判決如下：
    主    文
被告應給付原告Ａ○○新臺幣壹拾貳萬肆仟捌佰玖拾伍元，及自民
國一百一十年四月二十四日起至清償日止，按年息百分之五計算
之利息。
被告應給付原告黃○○新臺幣柒拾捌萬玖仟參佰玖拾玖元，及其中
新臺幣伍拾貳萬貳仟捌佰捌拾元自民國一百一十年四月二十四日
起至清償日止，按年息百分之五計算之利息，及其中新臺幣貳拾
陸萬陸仟伍佰壹拾玖元自民國一百一十年七月十一日起至清償日
止，按年息百分之五計算之利息。
原告其餘之訴駁回。
訴訟費用新臺幣陸仟玖佰伍拾元由被告負擔。
本判決第一項原告Ａ○○以新臺幣肆萬元供擔保後得假執行；被告
如以新臺幣壹拾貳萬肆仟捌佰玖拾伍元為原告Ａ○○預供擔保後，
得免為假執行。
本判決第二項原告黃○○以新臺幣貳拾陸萬元供擔保後得假執行；
被告如以新臺幣柒拾捌萬玖仟參佰玖拾玖元為原告黃○○預供擔保
後，得免為假執行。
原告其餘之假執行聲請駁回。
    事實及理由
壹、程序方面：
一、按訴狀送達後，原告不得將原訴變更或追加他訴，但請求之
    基礎事實同一、擴張或減縮應受判決事項之聲明者，不在此
    限，民事訴訟法第255條第1項第2款、第3款定有明文。查原
    告Ａ○○原起訴請求被告給付新臺幣（下同）25萬3088元，原
    告黃○○請求被告給付52萬2880元，於訴訟進行中於民國110
    年10月4日具狀變更訴之聲明（本院卷第143頁），原告Ａ○○
    追加2120元擴張為25萬5208元，原告黃○○追加54萬2279元擴
    張為106萬5159元，所為應受判決事項之聲明變更為：㈠被告
    應給付原告Ａ○○25萬5208元，及自起訴狀繕本送達被告翌日
    起至清償日止，按年息百分之5計算之利息；㈡被告應給付原
    告黃○○106萬5159元，及其中52萬2880元自起訴狀繕本送達
    被告翌日起至清償日止，按年息百分之5計算之利息，其中5
    4萬2279元自準備狀繕本送達被告翌日起至清償日止，按年
    息百分之5計算之利息。經核，原告所為擴張應受判決事項
    之聲明，合於前揭法條規定，應予准許，合先敘明。
貳、實體部分：
一、原告主張：
　㈠被告於民國109年8月25日晚間，駕駛車牌號碼000-0000號自
    用小客車，沿臺北市中正區水源快速道路永福橋(下僅稱橋
    名)閘道口往永和方向行駛，於同日晚間9時42分，行經永福
    橋橋面外側車道時，本應注意汽車在同向二車道以上之道路
    變換車道時，應讓直行車先行，並注意安全距離，以避免發
    生危險，依當時天候晴、夜間有照明、路面乾燥無缺陷、道
    路無障礙物、視距良好，並無任何不能注意之情形，竟疏未
    注意及此，貿然左切欲變換至內側車道，適原告黃○○騎車牌
    號碼000-0000普通重型機車搭載原告Α○○，沿永福橋同向內
    側車道駛至，被告所駕駛之自用小客車左照後鏡因而與原告
    黃○○、Α○○所騎乘之普通重型機車右後車身發生擦撞，至原
    告黃○○、Α○○人車倒地致身體多處擦傷，其中原告黃○○並有
    右外踝前距腓軔帶撕裂傷，需考慮手術治療，核被告行為，
    已構成侵權行為，原告等自得依法請求損害賠償。
  ㈡原告等請求賠償之項目及金額如下：
  ⒈原告黃○○請求106萬5159元（因原告在治療中，故先請求部分
    ）：
  ①醫療費用：21萬264元。
  ②醫療用品：2萬2200元。
  ③交通費用：2萬5900元。
　④工作損失部分：50萬3995元。
  ⑤機車修理費：2800元。
  ⑥精神慰撫金部分：30萬元。
  ⒉原告Α○○請求25萬5208元（因原告仍治療中，故先請求部分）
    ：
  ①醫療費：13萬6745元。
  ②醫療用品：1673元。
  ③交通費：1萬6790元。
  ④精神慰撫金部分：10萬元。
　㈢並聲明：
　⒈被告應給付原告Ａ○○25萬5208元，及自起訴狀繕本送達被告翌
    日起至清償日止，按年息百分之5計算之利息。
  ⒉被告應給付原告黃○○106萬5159元，及其中52萬2880元自起訴
    狀繕本送達被告翌日起至清償日止，按年息百分之5計算之
    利息，其中54萬2279元自準備狀繕本送達被告翌日起至清償
    日止，按年息百分之5計算之利息。
二、被告則以：　　
　㈠被告就原告黃○○請求58萬2365元整之賠償金額之部分，合理
    性亦有爭執：
　⒈聯合.耕莘.中醫.光澤.北陽醫院就診部分16萬7420元：
　⑴有關原告請求自109年8月25日起醫療費用，此部份其中4萬84
    10元為自費醫療行為非合理必要花費。懇請鈞院就原告此部
    分之請求予以駁回，無提供單據部分懇請鈞院予以駁回。
　⑵診斷證明書費，此部分金額合計共745元，被告認為證明書費
    非屬於治療上必要之費用，僅為原告負舉證責任之花費，就
    此部分請求懇請鈞院予以駁回。
　⑶預估醫療費，此部分金額合計共6萬元，被告認為原告未提出
    相關實付收據且是否為合理必要之醫療行為懇請鈞院就原告
    此部分之請求予以駁回。
　⑷慈濟醫療部分：此部分金額合計共9900元，被告認為診斷時
    間為109年12月18日距事發日109年8月25日已過去近四個月
    且上並無記載與車禍有關之必要且原告未提出相關事證證明
    懇請鈞院就原告此部分之請求予以駁回。
　⑸原告黃○○之請求，醫療費用167,420元（其原證二51，345元+
    原證十三4,730元+原證三60,000元合計：116,075)與原告要
    求16萬7420元相差5萬1345元原告未提出相關事證證明懇請
    鈞院就原告此部分之請求予以駁回。醫療用品：此部分金額
    合計共3800元，被告已記入慈濟醫療部分。
　⒉交通費用：此部分金額合計共2萬4350元，被告認為原告應提
    出該交通費支出之收據及明細資料證明確有該費用支出，並
    證明該交通費用支出確為前往合格醫療院所治療系爭車禍傷
    勢而於生活上增加之合理必要花費。原告若未舉證，懇請鉤
    院就原告此部分之請求予以駁回。
　⒊工作損失：原告請求工作損失8萬3995元（月薪140,000元/30
    /8=583.3元）。然按原證六與原證二時間僅少數相符（9/8.
    9/17.12/23.8/26.8/27.8/28共6天.扣除慈濟就醫）且醫院
    乙種診斷證明書醫囑所述，原告於108年08月25日糸爭車禍
    事故發生後，並無需休息，又原告提出之相關資料為無法證
    明確有請假就醫之事實，就原告工作損失之全部請求予以駁
    回。
　⒋機車修復費用：
　⑴車輛修繕費用之請求權人應為該車輛之所有權人。故原告應
    證明其為MBZ-9523號普重機車之所有權人，否則即無請求權
    。若原告無法提出證明，此部分即懇請鈞院予以駁回。
　⑵就原告所主張之損失，應證明其機車有毁損之處，且其修復
    具有必要性與真實性方得合法求償。
　⑶原告之車輛並非全新車輛，故車輛修復費用中，其零件係以
    新換舊者，應扣除其折舊方為必要費用。
  ⒌精神慰撫金：系爭事故之發生亦非被告所願，且原告所請求
    金額過鉅，是以被告認為原告請求精神上損害之金額30萬元
    實屬過高，懇請鈞院准予酌減。
　㈡並聲明：原告之訴駁回。
三、兩造不爭執之事實：
　㈠被告於民國109年8月25日晚間，駕駛車牌號碼000-0000號自
    用小客車，沿臺北市中正區水源快速道路永福橋閘道口往永
    和方向行駛，於同日晚間9時42分，行經永福橋橋面外側車
    道時，本應注意汽車在同向二車道以上之道路變換車道時，
    應讓直行車先行，並注意安全距離，以避免發生危險，依當
    時天候晴、夜間有照明、路面乾燥無缺陷、道路無障礙物、
    視距良好，並無任何不能注意之情形，竟疏未注意及此，貿
    然左切欲變換至內側車道，適原告黃○○騎車牌號碼000-0000
    普通重型機車搭載原告Α○○，沿永福橋同向內側車道駛至，
    被告所駕駛之自用小客車左照後鏡因而與原告黃○○、Α○○所
    騎乘之普通重型機車右後車身發生擦撞，至原告黃○○、Α○○
    人車倒地致身體多處擦傷，其中原告黃○○並有右外踝前距腓
    軔帶撕裂傷，該案經本院110年度審交簡字第39號判處被告
    有期徒刑2月，如易科罰金，以1000元折算1日。
　㈡系爭車禍之肇因為被告變換車道未讓直行車先行，且未注意
    安全距離所致。
四、本件之爭點：
　㈠原告Α○○主張之醫療費、交通費、慰撫金各為若干？
　㈡原告黃○○主張之醫療費、交通費、不能工作之損失、機車修
    理費用、慰撫金各為若干？　
五、得心證之理由：　　
　㈠按當事人主張有利於己之事實者，就其事實有舉證之責任，
    民事訴訟法第277 條前段定有明文，是民事訴訟如係由原主
    張權利者，應先由原告負舉證之責，若原告先不能舉證，以
    證實自己主張之事實為真實，則被告就其抗辯事實即令不能
    舉證，或其所舉證據尚有疵累，亦應駁回原告之請求（最高
    法院17年上字第917 號判例意旨參照）。又事實有常態與變
    態之分，其主張常態事實者無庸負舉證責任，反之，主張變
    態事實者，則須就其所主張之事實負舉證責任（最高法院86
    年度台上字第891 號判決意旨參照）。
　㈡原告Α○○主張之醫療費、交通費、慰撫金各為若干？
　⒈按汽車、機車或其他非依軌道行駛之動力車輛，在使用中加
    損害於他人者，駕駛人應賠償因此所生之損害。又不法侵害
    他人之身體或健康者，對於被害人因此喪失或減少勞動能力
    或增加生活上之需要時，應負損害賠償責任；不法侵害他人
    之身體、健康、名譽、自由、信用、隱私、貞操，或不法侵
    害其他人格法益而情節重大者，被害人雖非財產上之損害，
    亦得請求賠償相當之金額。又負損害賠償責任者，除法律另
    有規定或契約另有訂定外，應回復他方損害發生前之原狀。
    因回復原狀而應給付金錢者，自損害發生時起，加給利息。
    第一項情形，債權人得請求支付回復原狀所必要之費用，以
    代回復原狀。民法第191條之2、第193條第1項、第195條第1
    、第213條分別定有明文。　
　⒉原告Α○○主張之醫療費如附表一所示計9萬4745元應予准許。
    至於原告Α○○主張定安皮膚科診所(附民卷第83頁)、蔡博庸
    整形外科診所(附民卷第86頁)、北陽骨科診所(附民卷第87
    至109頁)、浣熊藥局購買之藥品、豐興生活館發票、美德耐
    雙和門市發票(附民卷第113頁)部分，因無何客觀上之醫囑
    認為有至該等醫院診療之必要，審酌該等醫療診所為原告自
    行前往，難認為必要之費用。從而，該等醫療費用或醫療用
    品費用，不應准許，其餘原告Α○○主張之醫療費用，有臺北
    市立聯合醫院和平院區醫療收據、診斷書在卷可稽，該等費
    用應予准許。
　⒊原告Α○○主張之交通費用計150元應予准許。
　　原告Α○○住居在新北市○○區○○街000巷0弄00號1樓，以其住居
    所往返臺北慈濟醫院，以公車車資單趟15元，每次30元計算
    ；原告Α○○住址往返臺北市立聯合醫院和平院區，以公車車
    資單趟15元，每次30元計算，詳如附表一所示，總計為150
    元應予准許。原告Α○○其餘交通費用之請求，因無何客觀上
    之醫囑認為有至該等醫院診療之必要，或原告Α○○未提出其
    需搭乘計程車之必要及相關費用支出證明，故原告Α○○主張
    之交通費用超過150元之範圍者，應予駁回。
　⒋按慰藉金之賠償須以人格權遭遇侵害，使精神上受有痛苦為
    必要，其核給之標準固與財產上損害之計算不同，然非不可
    斟酌雙方身分資力與加害程度，及其他各種情形核定相當之
    數額（最高法院51年台上字第223號判決要旨參照）。查，
    原告Α○○係就讀高中，其名下無動產、不動產；被告109年在
    丸信實業股份有限公司、丸創實業股份有限公司各有80多萬
    元、50多萬元之所得、有土地等，有本院依職權調閱電子閘
    門財產所得調件明細表在卷可稽（涉及私人個資不予過度詳
    載）。審酌上開兩造之身分、地位、經濟狀況；以及被告加
    害情形與造成之影響、原告Α○○痛苦之程度等各種情狀，認
    原告Α○○請求被告賠償非財產上損害10萬元尚屬過高，應以3
    萬元為適當。
　⒌總計原告Α○○得向被告請求12萬4895元（計算式：9萬4745元＋
    150元＋3萬元＝12萬4895元）及自110年4月24日(審交附民卷
    第125頁）起至清償日止，按年息5％計算之利息之範圍內為
    有理由，應予准許，超過此範圍之請求，為無理由，應予駁
    回。
　㈢原告黃○○主張之醫療費、醫療用品、交通費、機車修理費用
    不能工作之損失、慰撫金各為若干？
　⒈按汽車、機車或其他非依軌道行駛之動力車輛，在使用中加
    損害於他人者，駕駛人應賠償因此所生之損害。又不法侵害
    他人之身體或健康者，對於被害人因此喪失或減少勞動能力
    或增加生活上之需要時，應負損害賠償責任；不法侵害他人
    之身體、健康、名譽、自由、信用、隱私、貞操，或不法侵
    害其他人格法益而情節重大者，被害人雖非財產上之損害，
    亦得請求賠償相當之金額。又負損害賠償責任者，除法律另
    有規定或契約另有訂定外，應回復他方損害發生前之原狀。
    因回復原狀而應給付金錢者，自損害發生時起，加給利息。
    第一項情形，債權人得請求支付回復原狀所必要之費用，以
    代回復原狀。民法第191條之2、第193條第1項、第195條第1
    、第213條分別定有明文。
　⒉原告黃○○主張之醫療費部分如附表二所示計16萬2344元應予
    准許。
　⑴原告黃○○自行至維哲中醫診所(附民卷第29、30、32頁，記載
    原告黃○○因睡眠差、臉上痤瘡、經來不定期等)、定安皮膚
    科診所(附民卷第31頁)、古亭光澤診所(附民卷第33頁)、北
    陽骨科診所(附民卷第39至61頁)醫療費用部分，因無何客觀
    上之醫囑認為有至該等醫院診療之必要，審酌該等醫療診所
    為原告自行前往，難認為必要之費用。從而，該等醫療費用
    不應准許。
　⑵其餘原告黃○○主張之醫療費用，有臺北市立聯合醫院和平院
    區、天主教永和耕莘醫院、臺北慈濟醫院醫療收據、診斷書
    在卷可稽，該等費用應予准許。
　⑶雖被告指摘原告黃○○於109年12月18日以右外踝韌帶撕裂傷就
    診是否與系爭車禍有因果關係，惟據佛教慈濟醫療財團法人
    台北慈濟醫院111年1月13日慈新醫文字第1110000089號函所
    附住院病歷摘要出院診斷顯示「…on 2021／08／17」，顯示該
    傷情與系爭車禍有因果關係，從而，被告之辯解不足採信。
    　
　⒊原告黃○○主張之醫療用品2萬2000元應予准許。關於醫療用品
    部分，臺北慈濟醫院診斷證明書，載黃○○需穿戴八字型護踝
    固定保護等情，黃○○提出收據八字型護踝費用3800元（審交
    附民卷第65頁）應予准許。臺北慈濟醫院診斷證明書，載黃
    ○○自110年8月16日至110年8月19日接受關節鏡韌帶修補手術
    治療，患肢勿負重，需使用氣動式足踝護具固定保護，下床
    活動需助行器或輪椅使用等情（本院卷第155頁），原告提
    出足踝護具費用單據1萬3500元（本院卷第165頁）、助行器
    費用單據4000元（本院卷第165頁）、輔具租賃費用單據900
    元（本院卷第163至165頁），經核均為前開診斷書所覆蓋之
    必要醫療用品，故該等費用應予准許。總計原告黃○○主張醫
    療用品之費用2萬2200元（3800＋1萬3500＋4000＋900＝2萬2200
    ），故原告黃○○主張之醫療用品2萬2000元應予准許。
　⒋原告黃○○主張之交通費用計780元應予准許。
　　原告黃○○住居在新北市○○區○○街000巷0弄00號1樓，以其住
    居所往返臺北慈濟醫院，以公車車資單趟15元，每次30元計
    算；原告黃○○住址往返臺北市立聯合醫院和平院區，以公車
    車資單趟15元，每次30元計算；原告黃○○住址往返天主教永
    和耕莘醫院，無公車，以公車車資單趟15元，每次30元計算
    ，詳如附表二所示，總計為780元應予准許。其餘交通費用
    之請求，因無何客觀上之醫囑認為有至該等醫院診療之必要
    ，或原告黃○○未提出其需搭乘計程車之必要及相關費用支出
    證明，故原告黃○○主張之交通費用超過780元之範圍者，應
    予駁回。
　⒌原告黃○○不能工作之損失50萬3995元部分，應予准許。　
　⑴原告黃○○月薪14萬元（審交附民卷第72頁、本院卷第255頁）
    ，每日工資計算約4667元（計算式：14萬元÷30＝4667元，元
    以下四捨五入至整數）。
  ⑵前往就診醫療之工作損失，每次求診以半日計，總計如附表
    二所示計9萬3340元。
  ⑶臺北慈濟醫院診斷證明書，載黃○○自110年8月16日至110年8
    月19日接受關節鏡韌帶修補手術治療，術後專人照護1個月
    ，宜休養3個月等情（本院卷第155頁），及原告黃○○提出請
    假3個月證明（本院卷第167頁），可請求手術4日及休養3個
    月之工作損失總計43萬8668元（計算式：4667元×4日＋14萬
    元×3個月＝43萬8668元）。
  ⑷綜上合計53萬2008元（計算式：9萬3340元＋43萬8668元＝53萬
    2008元）。然原告黃○○只請求50萬3995元，在其得請求之範
    圍內，故原告黃○○主張不能工作之損失50萬3995元應予准許
    。
　⒍原告請求機車費用修理費部分，據其提出維修收據（審交附
    民卷第81頁），可知其機車維修費用2800元。然按不法毀損
    他人之物者，被害人得請求賠償其物因毀損所減少之價額，
    民法第196條定有明文；又依上開規定請求賠償物被毀損所
    減少之價額，得以修復費用為估定之標準，但以必要者為限
    （例如：修理材料以新品換舊品，應予折舊），最高法院77
    年度第9次民事庭會議決議參照。衡以系爭機車有關零件部
    分之修復，既以新零件更換被損害之舊零件，則在計算損害
    賠償額時，自應將零件折舊部分予以扣除。依行政院所發布
    之固定資產耐用年數表及固定資產折舊率表，機械腳踏車之
    耐用年數為3年，依定率遞減法每年應折舊536/1000，並以1
    年為計算單位，其使用期間未滿1年者，按實際使用使用之
    數相當於全年之比例計算之，不滿1者，以1月計算之，其最
    後1年之折舊額，加歷年折舊累計額，其總和不得超過該資
    產成本原額10分之9。查原告機車係於105年4月出廠使用，
    有行車執照在卷（本院卷第115頁），則至109年8月25日發
    生上開車禍事故之日為止，系爭機車實際使用逾3年，依照
    上開說明，其扣除折舊後費用為280元（計算式：2800元×1/
    10＝280元），則原告得請求之車輛修復費用為280元。
　⒎按慰藉金之賠償須以人格權遭遇侵害，使精神上受有痛苦為
    必要，其核給之標準固與財產上損害之計算不同，然非不可
    斟酌雙方身分資力與加害程度，及其他各種情形核定相當之
    數額（最高法院51年台上字第223號判決要旨參照）。查，
    原告黃○○係大學畢業，現任於統一超商股份有限公司，其名
    下有不動產；被告109年在丸信實業股份有限公司、丸創實
    業股份有限公司各有80多萬元、50多萬元之所得、有不動產
    等，有本院依職權調閱電子閘門財產所得調件明細表在卷可
    稽（涉及私人個資不予過度詳載）。審酌上開兩造之身分、
    地位、經濟狀況；以及被告加害情形與造成之影響、原告黃
    ○○痛苦之程度等各種情狀，認原告黃○○請求被告賠償非財產
    上損害30萬元尚屬過高，應以10萬元為適當。
　⒏總計原告黃○○得向被告請求78萬9399元（計算式：16萬2344
    元＋2萬2000元＋780元＋50萬3995元＋280元＋10萬元＝78萬9399
    元），及其中52萬2880元自110年4月24日(審交附民卷第125
    頁）起至清償日止，按年息百分之5計算之利息，其中26萬6
    519元自110年7月11日(本院卷第185頁）起至清償日止，按
    年息百分之5計算之利息之範圍內為有理由，應予准許，超
    過此範圍之請求，為無理由，應予駁回。
六、綜上所述，原告Α○○得向被告請求12萬4895元，及自110年4
    月24日(審交附民卷第125頁）起至清償日止，按年息5％計算
    之利息之範圍內為有理由，應予准許，超過此範圍之請求，
    為無理由，應予駁回；原告黃○○得向被告請求78萬9399元，
    及其中52萬2880元自110年4月24日(審交附民卷第125頁）起
    至清償日止，按年息百分之5計算之利息，其中26萬6519元
    自110年7月11日(本院卷第185頁）起至清償日止，按年息百
    分之5計算之利息之範圍內為有理由，應予准許，超過此範
    圍之請求，為無理由，應予駁回。原告之訴經駁回部分，該
    部分假執行之聲請亦失所附麗。
七、本件事證已臻明確，兩造其餘攻擊防禦方法與判決之結果不
    生影響，爰不一一贅論，併此敘明。
八、本件原告Ａ○○所請求被告給付25萬3088元，原告黃○○所請求
    被告給付52萬2880元部分，係刑事附帶民事訴訟經刑事合議
    庭裁定移送本庭，依法免納裁判費。惟就於移送本庭後原告
    Ａ○○追加2120元擴張為25萬5208元，原告黃○○追加54萬2279
    元擴張為106萬5159元部分（本院卷第143頁），則應繳納裁
    判費，爰依民事訴訟法第79條之規定，確定如主文。
中　　華　　民　　國　　111 　年　　3 　　月　　10　　日
                        民事庭    法  官  趙子榮
以上正本係照原本作成
如對本判決上訴，須於判決送達後20日內向本院提出上訴狀。如
委任律師提起上訴者，應一併繳納上訴審裁判費。
中　　華　　民　　國　　111 　年　　3 　　月　　10　　日
                                  書記官  陳怡安
計   算   書：
項        目             金   額（新臺幣）    備    註
第一審裁判費             6950元
合        計             6950元

附表：
一、Ａ○○部分：
編號 就醫日期（民國） 醫   院 醫療費用 （新臺幣） 往返交通費 （新臺幣） 審交附民卷（頁數） 本院卷 （頁數） 1 109/08/25 臺北市立聯合醫院和平院區 300 30 85  2 109/09/02 臺北市立聯合醫院和平院區 445 30 85  3 109/12/23 臺北市立聯合醫院和平院區 1880 30 86  4 110/04/07 臺北市立聯合醫院和平院區 1780 30  109 5 110/04/14 臺北市立聯合醫院和平院區 340 30  109 6 -- 臺北市立聯合醫院和平院區 9萬元 (重建治療及門診費用) -- -- 111 合計   9萬4745元 150元   

二、黃○○部分：
編號 就醫日期（民國） 醫   院 醫療費用 （新臺幣） 往返交通費 （新臺幣） 工作損失 （新臺幣） 審交附 民卷 （頁數） 本院卷 （頁數） 1 109/08/25 臺北市立聯合醫院和平院區 380 30 4667 25  2 109/09/02 臺北市立聯合醫院和平院區 495 30 4667 25  3 109/09/17 臺北市立聯合醫院和平院區 290 30 4667 26  4 109/09/17 天主教永和耕莘醫院 250 30 0 26  5 109/10/08 天主教永和耕莘醫院 250 30 4667 27  6 109/12/18 臺北慈濟醫院 490 30 4667 35  7 109/12/23 臺北市立聯合醫院和平院區 390 30 4667 27  8 109/12/30 臺北慈濟醫院 390 30 4667 35  9 110/01/15 臺北慈濟醫院 490 30 4667 36  10 110/02/17 臺北慈濟醫院 490 30 4667  99 11 110/03/12 臺北慈濟醫院 390 30 4667  100 12 110/03/12 臺北慈濟醫院 490 0 0  100 13 110/03/19 臺北慈濟醫院 50 30 4667  101 14 110/03/26 臺北慈濟醫院 50 30 4667  101 15 110/04/01 臺北慈濟醫院 50 30 4667  102 16 110/04/07 臺北市立聯合醫院和平院區 1930 30 4667  99 17 110/04/29 臺北慈濟醫院 390 30 4667  102 18 110/05/06 臺北慈濟醫院 130 30 4667  103 19 110/05/06 臺北慈濟醫院 50 0 0  103 20 110/05/07 臺北慈濟醫院 50 30 4667  104 21 110/05/13 臺北慈濟醫院 50 30 4667  104 22 110/07/16 臺北慈濟醫院 490 30 4667  105 23 110/07/23 臺北慈濟醫院 120 30 4667  105 24 110/08/19 臺北慈濟醫院 92041 30 0  157 25 110/08/27 臺北慈濟醫院 308 30 0  157 26 110/09/01 臺北慈濟醫院 590 30 0  159 27 110/09/15 臺北慈濟醫院 430 30 0  159 28 110/09/15 臺北慈濟醫院 390 0 0  161 29 110/09/22 臺北慈濟醫院 430 30 0  161 30 -- 臺北市立聯合醫院和平院區 6萬元 (重建治療及門診費用) -- --  107 合計   16萬2344元 780元 9萬3340元